【裁判字號】    88,附民,509
【裁判日期】    890908
【裁判案由】    請求損害賠償
【裁判全文】
臺灣臺中地方法院刑事附帶民事訴訟判決            八十八年度附民字第五０九號
    原      告  甲○○
    訴訟代理人  楊俊樂
    被      告  乙○○
右列被告因八十八年度自字第七五四號毀損案件，經原告提起附帶民事訴訟，本院判
決如左：
    主  文
原告之訴及假執行之聲請均駁回。
    事  實
甲、原告方面：
  一聲明：求為判決被告應給付原告新台幣（下同）四百五十六萬元，及自起訴狀繕
    本送達翌日起至清償日止按年息百分之五計算之利息，並陳明願供擔保，請准宣
    告假執行。
  二陳述：
    (一)原告與被告之配偶黃豐章於民國八十七年十二月十二日經由仲介人陳淑滿之介
      紹，就原告所有坐落台中縣神岡鄉○○○段后寮小段第三三０－六、三三０－
      八、三三０－二三號等土地，暨坐落上開土地上建號：三六、三八及未辦保存
      登記之鐵架建物訂立不動產買賣契約，被告及其夫黃豐章當場並開立訂金新台
      幣（下同）六百萬元、劃有平行線之支票乙紙交給原告收執。原告所以出售上
      開不動產，乃因設在大陸之公司於八十七年十二月十五日前有資金缺口，有被
      大陸方面封廠之虞，但上述於八十七年十二月十二日（星期六）收受之支票，
      因劃有平行線須存入銀行兌領，將花費三個工作天（自十四日星期一至十六日
      ），無法解決原告之困窘，黃豐章又已經前往大陸，原告遂於八十七年十二月
      十四日（星期一）邀被告商議取消平行線，俾原告領現應急。詎被告諉稱同意
      ，趁機取回支票，並通知原告先至銀行等侯，其塗銷平行線後，將持往銀行交
      給原告，惟被告並無前往銀行，反而到涂俊清代書事務所，再通知原告前去，
      提出反於原契約所約定之條件，要求原告將上開土地工廠登記變更為怡廣企業
      股份有限公司（下稱怡廣公司）之名義，雙方為此口角爭執，被告即因此當眾
      撕毀支票。
    (二)原告因訂金支票遭被告撕毀，而受有損害，爰依民法第一百八十四條第一項前
      段之規定，求為判決如聲明所示。
  三證據：提出契約書影本一件、存證信函影本二份。
乙、被告方面：被告未為任何聲明或陳述，亦無提出任何書狀。
    理  由
一、按刑事訴訟諭知無罪、免訴或不受理之判決者，對於附帶民事訴訟部分，應以判
    決駁回原告之訴，刑事訴訟法第五百零三條第一項前段定有明文。
二、查原告自訴被告毀損罪一案，業經本院以八十八度自字第七五四號刑事判決諭知
    無罪，依照前開說明，原告之訴，應予駁回。至其假執行之聲請，因已失所附麗
    ，應併予駁回。
據上論結：依刑事訴訟法第五百零三條第一項前段，判決如主文。
中      華      民      國八十九      年      九    月    八      日
                                        法  官  莊深淵
右正本證明與原本無異。
如不服本判決，應於送達後十日內向本院提出上訴狀（須附繕本），上訴於台灣高等
法院台中分院。
                                        書記官
中      華      民      國      八十九      年      九    月    十一    日


司法院資訊處製作；財團法人民間司法改革基金會備份。
